# 请教陈版，限制性股票授予日认股款与回购价不同时的处理

提问人：gpqg 时间：2019-02-22 16:18:18
陈版，限制性股票在授予日会做两笔分录，
即：
员工拿到股票，从法律形式上讲，员工就是企业的股东，因此 A：
借：银行存款
贷：股本
资本公积-股本溢价
但是毕竟是限制性的，从经济实质上看，相当于企业向员工借了一笔款项，因此 B：
借：库存股
贷：其他应付款
我的问题是，分录 A 的金额是收到的认股款，而分录B 的金额是按回购价来确定的。
如果认股款和回购价二者不相等的情况下，股本、资本公积与库存股之间的差异应该如何处理呢？
谢谢陈版！

回答人：chenyiwei
如果约定回购价与认购价格不同，例如有些限制性股票激励方案中约定按持有限制性股票的时间和约定的利率给予一定的利息补偿（如按照同期存贷款利率），则在初始确认 “其他应付款——限制性股票回购义务” 时，金额仍等于激励对象缴纳的认股款，但后续每年末都应按照该约定利率计提确认利息支出，借：财务费用——利息支出，贷：其他应付款——限制性股票回购义务。
这样随时确保每个时点上该负债的账面价值等于各该时点假设履行回购义务时的应支付金额。
如果到锁定期满，回购义务确定解除的，则按回购义务解除时点 “其他应付款——限制性股票回购义务”科目的累计余额（含利息）转入“资本公积——资本溢价”，不冲回前期确认的利息费用。